臺灣高雄地方法院刑事判決　　　　　　　96年度訴字第4367號
公　訴　人　臺灣高雄地方法院檢察署檢察官
被　　　告　乙○○
　　　　　　　　　　（現於臺灣高雄監獄另案執行中）
上列被告因毒品危害防制條例案件，經檢察官提起公訴（96年度
毒偵字第6649號），被告於準備程序為有罪之陳述，本院合議庭
裁定由受命法官行簡式審判程序，判決如下：
    主    文
乙○○施用第一級毒品，處有期徒刑捌月。又施用第二級毒品，
處有期徒刑肆月；扣案如附表所示之第二級毒品，沒收銷燬之。
應執行有期徒刑拾壹月；扣案如附表所示之第二級毒品，沒收銷
燬之。
    事    實
一、乙○○前於民國93年間因施用毒品案件，經本院以93年度毒
    聲字第2636號裁定送觀察、勒戒後，認無繼續施用毒品之傾
    向，於94年1 月31日執行完畢釋放，並經臺灣高雄地方法院
    檢察署檢察官以93年度毒偵字第6409號為不起訴處分確定。
    再因意圖販賣而持有、轉讓毒品等案件，經台灣高等法院高
    雄分院以95年度上訴字第723 號判決各判處有期徒刑10年6
    月、1 年4 月，應執行有期徒刑11年確定（自96年8 月2 日
    起在監執行中，不構成累犯）。詎其仍不知悔改，於上開觀
    察、勒戒執行完畢釋放後5 年內，明知海洛因、甲基安非他
    命分別為毒品危害防制條例明定列管之第一級毒品、第二級
    毒品，不得任意持有或施用，竟於96年8 月1 日17時許，在
    高雄市○○區○○街102 巷23弄3 號住處廁所內（起訴書贅
    載「縣鳳山市○○○路7 之1 號2 樓其住處」等字，經公訴
    人於準備程序聲明刪除），分別以摻入香菸點燃吸食之方式
    ，施用第一級毒品海洛因1 次；另以玻璃球燒烤吸食之方式
    ，施用第二級毒品甲基安非他命各1 次（煙蒂、玻璃球用畢
    均已丟棄）。嗣於96年8 月1 日19時30分許，在高雄市三民
    區○○○路295 號1 樓「國統飯店」內，因毒品案件經通緝
    查獲，並扣得甲基安非他命1 包（驗前淨重2.128 公克，驗
    後淨重2.126 公克），經採尿送驗結果，均呈上開毒品海洛
    因代謝後嗎啡、甲基安非他命之陽性反應，因而查獲上情。
二、案經高雄市政府警察局三民第一分局移送臺灣高雄地方法院
    檢察署檢察官偵查起訴。
    理    由
一、本件被告所犯係死刑、無期徒刑、最輕本刑為3 年以上有期
    徒刑以外之罪，其於準備程序中就被訴事實為有罪之陳述，
    經法官告知簡式審判程序之旨，並聽取公訴人及被告之意見
    後，本院合議庭認無不得或不宜改依簡式審判程序進行之情
    事，依刑事訴訟法第273 條之1 第1 項、第284 條之1 規定
    ，裁定本件進行簡式審判程序，合先敘明。
二、再上揭事實，業據被告於警詢、檢察官偵訊及本院審理中坦
    承不諱，並有高雄市政府警察局三民第一分局扣押筆錄、扣
    押物品收據及目錄表、自願搜索同意書、三民第一分局長明
    派出所毒品案件尿液送驗編號與真實姓名對照表各1 份、查
    獲照片4 紙在卷足參，並有甲基安非他命1 包扣案足堪佐證
    。又被告為警查獲而採尿送驗，經以GC／MS（氣相層析質譜
    儀分析法）方式檢驗確認後，均呈嗎啡、甲基安非他命陽性
    反應，有高雄市立凱旋醫院96年8 月13日出具之濫用藥物尿
    液檢驗報告1 紙附卷可佐。又被告經查獲持有扣案之甲基安
    非他命1 包（驗前淨重2.128 公克，驗後淨重2. 126 公 克
    ），經送檢驗結果，確呈第二級毒品甲基安非他命之陽性反
    應，有高雄醫學大學附設醫院96年11月6 日檢驗報告1 紙附
    卷可稽，足見，被告上開自白，核與卷內積極事證相符，洵
    堪採為認定事實之證據。是被告應有在上揭時地施用毒品海
    洛因、甲基安非他命之行為甚明。
三、按犯毒品危害防制條例第10條施用第一、二級毒品之罪者，
    檢察官應先將被告送勒戒處所觀察、勒戒，經觀察、勒戒後
    ，認無繼續施用毒品之傾向者，應即釋放，並為不起訴之處
    分，認有繼續施用毒品之傾向者，應聲請法院裁定令入戒治
    處所強制戒治。又觀察、勒戒或強制戒治執行完畢釋放後，
    5 年內再犯第10條之施用毒品罪者，檢察官應依法追訴，毒
    品危害防制條例第20條、第23條規定甚明。本件被告前因施
    用毒品案件，經本院以93年度毒聲字第2636號裁定送觀察、
    勒戒後，認無繼續施用毒品之傾向，於94年1 月31日執行完
    畢釋放，並經檢察官以93年度毒偵字第6409號為不起訴處分
    確定，有台灣高等法院被告前案紀錄表1 件在卷可稽，其於
    觀察、勒戒執行完畢後，5 年以內再犯本件施用毒品案件，
    自應依上開規定論罪科刑。
四、次按海洛因、甲基安非他命，分別為毒品危害防制條例第2
    條第2 項第1 、2 款，依其成癮性、濫用性及對社會危害性
    所分級管制之第一級毒品、第二級毒品。核被告乙○○所為
    ，係犯毒品危害防制條例第10條第1 項、第2 項之施用第一
    級毒品罪、施用第二級毒品罪。被告先持有第一、二級毒品
    海洛因、甲基安非他命進而施用，其持有之低度行為應為施
    用之高度行為所吸收，均不另論罪。再被告所犯施用第一級
    毒品、施用第二級毒品二罪，犯意各別，手段不同，應按數
    罪分論併罰之。爰審酌被告前因施用毒品案件，經送觀察、
    勒戒、不起訴處分確定後，仍不愛惜機會戒除毒癮，再施用
    毒品，顯見被告戒毒意志不堅，不知悔改，惟念及被告犯後
    坦承犯行，而施用毒品係戕害自身身體健康，並未危及他人
    ，犯後態度尚可等一切情狀，分別量處如主文所示之刑，並
    依法定其應執行刑，以資懲儆。另被告本案2 件犯罪時間為
    96年8 月1 日，均係在96年4 月24日以後，不符合中華民國
    九十六年罪犯減刑條例所定之減刑條件，併此敘明。
五、至扣案如附表所示之第二級毒品甲基安非他命1 包（驗前淨
    重2.128 公克，驗後淨重2.126 公克，及殘留該毒品細末無
    法完全析離之空包裝袋1 只），應視同毒品之一部分，依毒
    品危害防制條例第18條第1 項前段規定，不問是否為犯人即
    被告所有，併諭知沒收銷燬之。至因檢驗所耗費之上開毒品
    ，既已滅失，爰不另為沒收銷燬之宣告，附此敘明。
據上論斷，應依刑事訴訟法第273 條之1 第1 項、第284 條之1
、第299 條第1 項前段，毒品危害防制條例第10條第1 項、第2
項、第18條第1 項前段，刑法第11條、第51條第5 款，判決如主
文。
本案經檢察官甲○○到庭執行職務。
中　　華　　民　　國　　96　　年　　11　　月　　16　　日
                  刑事第三庭    法　官  李昆南
以上正本證明與原本無異。
如不服本判決應於收受本判決後10日內向本院提出上訴書狀，並
應敘述具體理由，如未敘述上訴理由者，應於上訴期間屆滿後20
日內補提理由書狀於本院（均須按他造當事人之人數附繕本）「
切勿逕送上級法院」。
中　　華　　民　　國　　96　　年　　11　　月　　16　　日
                                書記官  黃美玲
附表：扣案第二級毒品甲基安非他命1 包（驗後淨重2.126 公克
      ，及殘留毒品細末無法析離之空包裝袋1 只）
附錄本判決論罪之法條：
毒品危害防制條例第10條第1項
施用第一級毒品者，處6 月以上 5 年以下有期徒刑。
施用第二級毒品者，處3 年以下有期徒刑。
